臺灣臺南地方法院刑事判決
111年度侵訴字第13號
公  訴  人  臺灣臺南地方檢察署檢察官
被      告  AB000-A110259C（真實姓名、年籍資料詳卷）
上列被告因家暴妨害性自主案件，經檢察官提起公訴（110年度
偵字第18543號），被告於本院行準備程序中就被訴犯罪事實為
有罪之陳述，本院合議庭裁定由受命法官獨任行簡式審判程序，
判決如下：
    主  文
AB000-A110259C成年人故意對少年犯強制猥褻罪，處有期徒刑陸
月。 
    事實及理由
一、本案犯罪事實、證據及應適用之法條，除就證據部分補充：
    「被告AB000-A110259C（下稱甲男）於本院審理中所為之自
    白」外，其餘均引用檢察官起訴書之記載（如附件）。
二、查被告為告訴人AB000-A110259（下稱乙女）之表舅，兩人
    為五親等之旁系血親，其罔顧人倫，趁與告訴人乙女、乙女
    之母AB000-A110259B（下稱丁母）、乙女之父AB000-A11025
    9A（下稱丙父）一家外出遊玩之際，違反告訴人乙女之意願
    ，對其為強制猥褻犯行，所為違反乙女性自主意願，戕害其
    身心健康，固應非難，然被告本案犯行並未採取致乙女身體
    成傷之手段，且被告已與乙女、丙父、丁母在本院成立調解
    ，被告願給付告訴人三人新臺幣（下同）20萬元，並已當場
    給付7萬元，餘款13萬元於111年12月31日前給付，告訴人三
    人同時表明願意原諒被告，不再追究被告之刑事責任，請求
    本院從輕量刑或給予緩刑之宣告，有本院111年度南司附民
    移調字第52號調解筆錄在卷可憑。而被告所犯兒童及少年福
    利與權益保障法第112條第1項前段、刑法第224條之成年人
    對少年犯強制猥褻罪，乃不得易科罰金之罪，且被告前曾因
    案受刑之宣告，於106年11月21日執行完畢迄今未滿5年，有
    臺灣高等法院被告前案記錄表在卷可憑，不符合緩刑之條件
    ，本院斟酌上情，認被告本案所犯成年人故意對少年強制猥
    褻罪，經依兒童及少年福利與權益保障法第112條第1項前段
    之規定加重其刑後，依一般社會客觀評價被告犯罪情狀，縱
    科以法定最輕本刑，仍有過苛之虞，難認符合罪刑相當性及
    比例原則，衡情仍屬情輕法重，爰依刑法第59條之規定減輕
    其刑。
三、審酌被告僅因一己私慾，竟對未成年之乙女為強制猥褻行為
    ，所為使乙女身心受創甚深，惟被告犯後坦承犯行，且已與
    乙女、丙父、丁母於本院成立調解，被告並已賠償部分金額
    ，告訴人三人亦表明願意原諒被告，請求本院從輕量刑，足
    認被告犯後態度尚佳；兼衡其智識程度、家庭、生活狀況等
    一切情狀，量處如主文所示之刑。又被告所犯成年人故意對
    少年強制猥褻罪之法定最重本刑已逾有期徒刑5年（刑法第2
    24條強制猥褻罪之法定最重本刑為有期徒刑5年，經依兒童
    及少年福利與權益保障法第112條第1項前段加重後，法定最
    重本刑已逾有期徒刑5年），是本案所處之刑不符合刑法第4
    1條第1項「犯最重本刑5年以下有期徒刑以下之刑之罪，而
    受6月以下有期徒刑或拘役之宣告」得易科罰金之規定，惟
    依刑法第41條第3項、第8項規定，得向執行檢察官聲請易服
    社會勞動，附此敘明。
四、據上論斷，應依刑事訴訟法第299條第1項前段、第273條之1
    第1項、第310條之2、第454條第2項，兒童及少年福利與權
    益保障法第112條第1項前段，刑法第11條前段、第224條、
    第59條，判決如主文。
五、如不服本判決應於收受本判後20日內向本院提出上訴書狀，
    並應敘述具體理由。其未敘述上訴理由者，應於上訴期間屆
    滿後20日內向本院補提理由書狀（均須按他造當事人之人數
    附繕本）。
本案經檢察官彭盛智提起公訴，檢察官甲○○到庭執行職務。
中　　華　　民　　國　　111 　年　　5 　　月　　31　　日
  　　　　　　　　刑事第十四庭  法　官　周紹武
以上正本證明與原本無異
  　　　　　　　　　　　　　　　書記官　謝盈敏
中　　華　　民　　國　　111 　年　　5 　　月　　31　　日
附錄本案論罪科刑法條：
兒童及少年福利與權益保障法第112條第1項
成年人教唆、幫助或利用兒童及少年犯罪或與之共同實施犯罪或
故意對其犯罪者，加重其刑至二分之一。但各該罪就被害人係兒
童及少年已定有特別處罰規定者，從其規定。
中華民國刑法第224條
對於男女以強暴、脅迫、恐嚇、催眠術或其他違反其意願之方法
，而為猥褻之行為者，處6月以上5年以下有期徒刑。

附件
臺灣臺南地方檢察署檢察官起訴書
                                    110年度偵字第18543號
　　被　　　告　AB000-A110259C(真實姓名、年籍均詳卷)
上列被告因家庭暴力之妨害性自主罪案件，已經偵查終結，認應
提起公訴，茲將犯罪事實及證據並所犯法條分敘如下：
        犯罪事實
一、代號AB000-A110259C號（真實姓名年籍均詳卷，下稱甲男）
    之成年男子係代號AB000-A110259號（民國00年00月生，真
    實姓名年籍均詳卷，下稱乙女）未成年女子之表舅，兩人為
    五親等之旁系血親，甲男前居住在韓國，因疫情關係於109
    年4月30日入境後，即暫居在乙女及其家人位在臺中市大雅
    區(住址詳卷)住處，渠等間具有家庭暴力防治法第3條第2款
    所定之家庭成員關係。緣甲男於109年7月27日，與乙女、乙
    女之父即代號AB000-A110259A（真實姓名年籍均詳卷，下稱
    丙父）之男子、母即代號AB000-A110259B（真實姓名年籍均
    詳卷，下稱丁母）之女子及乙女胞弟等人一同至臺南遊玩，
    並於同日18時許，入住址設臺南市○○區○○路0號臺南大飯店
    ，丙父與丁母同住一間房；甲男、乙女及乙女之胞弟則同住
    三張單人床房型之618號房，渠等於深夜各獨自一張床入睡
    後，甲男明知乙女係未滿18歲之少年，竟利用與乙女同住一
    間房之機會，於翌(28)日1時許，萌生乘機猥褻之犯意，趁
    乙女熟睡之際，起身移動至乙女床位，並自乙女身後環抱住
    乙女，乙女驚醒後，欲將甲男手撥開，甲男明知乙女當時已
    醒，且乙女已以上開動作明確表示不願與其為猥褻行為之意
    ，甲男竟向乙女表示：「為何要害怕」等語後，竟轉為強制
    猥褻之犯意，不理會乙女以手撥開之反抗、掙脫動作，仍違
    背乙女之意願，強行隔著衣物撫摸乙女之胸部，後甲男伸手
    欲朝乙女下體撫摸之際，乙女之胞弟突驚醒起身，甲男遂停
    手作罷起身至房外陽台抽菸後返回房間內，甲男即以此違反
    乙女意願之方式，對乙女為強制猥褻行為得逞。後渠等結束
    在臺南旅遊行程返回上開住處後，丁母因察覺乙女神情有異
    ，旋向乙女追問原因，乙女始述說上情，後丁母向丙父轉述
    上情，丙父旋於110年7月30日要求甲男離開上開住處，嗣乙
    女於110年4月間，因向學校老師透漏上情，經老師鼓勵下始
    報警處理，而為警循線查悉上情。
二、案經乙女、丙父、丁母訴請臺南市政府警察局第二分局報告
    偵辦。
　　　　證據並所犯法條
一、證據清單及待證事實：
編號 證據名稱 待證事實 一 被告甲男於警詢及偵訊時之供述。 證明有於上開時、地，有移動至告訴人乙女床位之事實。 二 證人即告訴人乙女於警詢及偵訊時之指訴。 證明告訴人乙女遭被告猥褻之經過情形之事實。  三 證人即告訴人丙父於警詢及偵訊時之指訴。 證明告訴人丙父聽告訴人乙女轉述遭被告猥褻之經過情形，告訴人乙女述說時有心情低落、哭泣等狀況及事後告訴人丙父要求被告離開住處經過等事實。  四 證人即告訴人丁母於偵訊時之指訴。 證明告訴人丁母聽告訴人乙女轉述遭被告猥褻之經過情形，告訴人乙女述說時不斷哭泣等事實。  五 臺南大飯店618號房擺設照片6張。 證明案發房間格局及床位擺設之事實。  六 臺南大飯店登記入住資料。 證明被告與告訴人等人有於上開時間登記入住臺南大飯店之事實。  七  告訴人乙女所提供限時動態紀錄1份。 證明告訴人乙女於案發當日下午即109年7月28日16時24分許，有透過限時動態抒發不滿情緒之事實。  八  告訴人乙女與告訴人丁母間之對話紀錄1份。 證明告訴人乙女有透過通訊軟體向告訴人丁母述說案發經過之事實。  九 告訴人丁母與被告間之對話紀錄1份。 證明被告於案發後有向告訴人丁母表示歉意之事實。 
二、查，被告明知告訴人乙女當時已入睡而不知抗拒猥褻，即乘
    機移動至告訴人乙女床上，並自告訴人乙女身後環抱住告訴
    人乙女，經告訴人乙女驚醒後，將被告手撥開之動作已明確
    表示不願意之意，被告仍強行隔著衣物撫摸告訴人乙女之胸
    部得逞，被告所為自係以違反告訴人乙女意願之方法所為，
    且其已提升其犯意為強制猥褻之犯意，因被告當時轉化提昇
    犯意，尚非屬另行起意，其轉化犯意前後之行為，仍應整體
    評價為一個強制猥褻罪。又告訴人乙女為93年10月(詳卷)出
    生，此有卷附乙女之代號與真實姓名對照表可稽，告訴人乙
    女於被告為上述犯行時，為14歲以上未滿18歲之女子。次按
    刑法分則之加重，係就犯罪類型變更之個別犯罪行為予以加
    重，為另一獨立之罪名。兒童及少年福利與權益保障法第11
    2條第1項前段有關對兒童及少年犯罪之加重，係對被害人為
    兒童或少年之特殊要件予以加重處罰，乃就犯罪類型變更之
    個別犯罪行為予以加重，即屬刑法分則加重之性質而成為另
    一獨立之罪名。是核被告所為，係犯刑法第224條、兒童及
    少年福利與權益保障法第112條第1項之成年人故意對少年犯
    強制猥褻罪嫌，請依兒童及少年福利與權益保障法第112條
    第1項前段規定加重其刑。
三、依刑事訴訟法第251條第1項提起公訴。　　　　　
　　此　致
臺灣臺南地方法院
中　　華　　民　　國　 110　　年　　12　　月　　14　　日
　　　　　　　　　            檢察官   彭 盛 智
本件證明與原本無異
中　　華　　民　　國　 110  　年　　12　　月　　18　　日
                              書記官   王 雅 樂
附錄所犯法條：
中華民國刑法第224條
（強制猥褻罪）
對於男女以強暴、脅迫、恐嚇、催眠術或其他違反其意願之方法
，而為猥褻之行為者，處 6 月以上 5 年以下有期徒刑。

兒童及少年福利與權益保障法第112條
成年人教唆、幫助或利用兒童及少年犯罪或與之共同實施犯罪或
故意對其犯罪者，加重其刑至二分之一。但各該罪就被害人係兒
童及少年已定有特別處罰規定者，從其規定。
對於兒童及少年犯罪者，主管機關得獨立告訴。